# 请教陈版主一个会计政策和估计变更导致数字变化是否需要通知前任审计师

提问人：773966182 时间：2021-02-25 21:33:02
请教陈版主，某家美股上市公司，前任审计师A已经出了 2020 年前三个季度的审阅报表，之后 10 月份换了另一家审计师B。 2019 年的年度审计工作由A执行， 20 年为B执行
具体有 2 个问题，
1 、如果之后涉及到会计估计变更，假设会计师B认定 2020 年年初为会计变更时点，导致前三个季度的数字的变化（甚至影响主表数字），审计师B是否需要跟前任审计师A沟通？
2 、如果是之后涉及到会计政策变更导致前三季度的审阅报表的数字出现变化，审计师B是否需要跟前任审计师A沟通？
@chenyiwei
@chenyiwei

回答人：chenyiwei
1 、“之后涉及到会计估计变更，假设会计师B认定 2020 年年初为会计变更时点，导致前三个季度的数字的变化（甚至影响主表数字），”这种情况实际上表明经前任审计师审阅的前三季度季报是存在差错的，此时应与前任审计师沟通。
2 、之后的会计政策变更的追溯适用不涉及前期差错问题，一般理解无需告知前任审计师。